臺灣臺中地方法院刑事判決
111年度易字第2262號
公  訴  人  臺灣臺中地方檢察署檢察官
被      告  林柏宏




上列被告因竊盜案件，經檢察官提起公訴（111年度偵字第42970
號），本院判決如下：
    主    文
乙○○犯刑法第三百二十一條第一項第一、二款之竊盜罪，累犯，
處有期徒刑柒月;未扣案之犯罪所得新臺幣伍佰元，沒收，於全
部或一部不能沒收或不宜執行沒收時，追徵其價額。
    犯罪事實
一、乙○○前因竊盜案件，經本院以110年度中簡字第151號判處有
    期徒刑3月確定(徒刑執行期間為民國110年7月18日至10月17
    日)，繼因竊盜案件，經本院以110年度中簡字第1458號判處
    應執行拘役30日確定(拘役執行期間為110年10月18日至110
    年11月16日)，上開案件經接續執行，於110年11月16日執行
    完畢出監。詎仍不知悔改，復意圖為自己不法之所有，基於踰
    越安全設備而侵入住宅竊盜之犯意，於111年8月29日凌晨0
    時56分許，先駕駛不知情父親林勝源所有之車牌號碼00-000
    0號自用小貨車，停放在臺中市○○區○○路000號前，再下車步
    行至同市區○○路0 號大樓，以踰越該大樓之安全安設備即窗
    戶之方式，侵入該大樓，而於同日凌晨1時7分許，在該大樓
    管理室，徒手自社團法人台灣之心愛護動物協會捐款箱內，
    竊取由管理員丙○○所管領之現金新臺幣(下同)500元得逞，
    並即離去，將之花用殆盡。嗣丙○○發現失竊乃報警處理，為
    警調閱監視器錄影畫面比對後，循線查悉上情。
二、案經臺中市政府警察局霧峰分局報告臺中市政府警察局第二
    分局報告臺灣臺中地方檢察署檢察官偵查起訴。
    理    由
一、本判決認定事實所引用之被告以外之人於審判外之言詞或書
    面證據等供述證據，檢察官、被告均未爭執證據能力，復經
    本庭審酌認該等證據之作成無違法、不當或顯不可信之情況
    ，依刑事訴訟法第159條之5規定，均有證據能力；又本案認
    定事實引用之卷內其餘非供述證據，並無證據證明係公務員
    違背法定程序取得，依同法第158條之4規定反面解釋，亦均
    有證據能力。
二、上揭犯罪事實，業據被告乙○○於警詢時、偵查中及本院審理
    時坦承不諱（見偵卷P39至41、P91至92、本院卷P52），且
    有被害人丙○○及證人林勝源於警詢時之證述可按(見偵卷P43
    至44、P45至46)，並有職務報告、犯罪路徑圖、現場照片、
    監視器錄影翻拍照片、被告照片、車牌號碼00-0000號自用
    小貨車之車輛詳細資料報表附卷可佐(見偵卷P37、P47、P49
    、P50至60、P61、P83) ，足認被告上開任意性自白與事實
    相符，堪予採信。是本案事證明確，被告上開犯行洵堪認定
    ，應依法論罪科刑。
三、論罪科刑
  ㈠按刑法第321條第1項第1款之侵入住宅竊盜罪，其所謂「住宅
    」，乃指人類日常居住之場所而言，公寓亦屬之。至公寓樓
    下之「樓梯間」，雖僅供各住戶出入通行，然就公寓之整體
    而言，該樓梯間為該公寓之一部分，而與該公寓有密切不可
    分之關係，故侵入公寓樓下之樓梯間竊盜，難謂無同時妨害
    居住安全之情形，自應成立刑法第321條第1項第1款侵入住
    宅竊盜罪（最高法院76年度台上字第2972號判決參照）。查
    被告乙○○以踰越安全設備即窗戶之方式，入侵上開大樓管理
    室行竊，管理室係該大樓建物之一部，並供大樓全體住戶所
    共同使用，且與該大樓具有密切不可分之關係，是揆諸上揭
    說明，管理室應屬大樓住宅之一部，故核被告所為，係犯刑
    法第321條第1項第1、2款之踰越安全設備而侵入住宅竊盜罪
    。
　㈡被告前於110年11月16日受犯罪事實欄所載有期徒刑執行完畢
    出監乙節，為被告所供認(見本院卷P52)，並有臺灣高等法
    院被告前案紀錄表在卷可參，其於上開有期徒刑執行完畢後
    ，5年內故意再犯本案有期徒刑以上之罪，為累犯，又被告
    於上開案件執行完畢未滿1年即再犯本案，且上開案件與本
    案同為竊盜案件，可見被告於受上開案件處罰後再犯本案，
    有刑罰反應力薄弱情形，且具特別惡性，自應依刑法第47條
    第1項規定，加重其刑。
  ㈢爰以被告之責任為基礎，審酌:1.被告不思以正當途徑獲取財
    物，率爾以上開入侵他人住宅方式，竊取他人財物，所為顯
    非可取。2.被告坦承犯行之犯後態度。3.被告自陳之智識程
    度，家庭經濟狀況（見本院卷P53）暨所生實害情形等一切
    情狀，量處如主文所示之刑，以示懲戒。
四、沒收
　　按犯罪所得，屬於犯罪行為人者，沒收之，於全部或一部不
    能沒收或不宜執行沒收時，追徵其價額。刑法第38條之1第1
    項、第3項定有明文。查被告因本案犯行而竊得500元乙節 
    ，已如前述，是被告該未扣案之行竊所得500元，應依上開
    規定，宣告沒收，於全部或一部不能沒收或不宜執行沒收時
    ，追徵其價額。
據上論斷，應依第299條第1項前段，刑法第321條第1項第1款、
第2款、第47條第1項、第38條之1第1項、第3項，刑法施行法第1
條之1第1項，判決如主文。
本案經檢察官楊仕正提起公訴，檢察官甲○○到庭執行職務。
中　　華　　民　　國　　111 　年　　12　　月　　15　　日
                  刑事第一庭    法  官  王振佑
以上正本證明與原本無異。
如不服本判決應於收受判決後20日內向本院提出上訴書狀，並應
敘述具體理由；其未敘述上訴理由者，應於上訴期間屆滿後20日
內向本院補提理由書（均須按他造當事人之人數附繕本）「切勿
逕送上級法院」。
                                書記官  王淑燕
中　　華　　民　　國　　111 　年　　12　　月　　15　　日
附錄本案論罪科刑法條:
刑法第321條
犯前條第1項、第2項之罪而有下列情形之一者，處6月以上5年以
下有期徒刑，得併科50萬元以下罰金：
一、侵入住宅或有人居住之建築物、船艦或隱匿其內而犯之。
二、毀越門窗、牆垣或其他安全設備而犯之。
三、攜帶兇器而犯之。
四、結夥三人以上而犯之。
五、乘火災、水災或其他災害之際而犯之。
六、在車站、港埠、航空站或其他供水、陸、空公眾運輸之舟、
    車、航空機內而犯之。
前項之未遂犯罰之。